臺灣板橋地方法院刑事判決　　　　　100年度交簡上字第264號
上　訴　人　臺灣板橋地方法院檢察署檢察官
被　　　告　沈賢偉
選任辯護人　張玉希律師
上列上訴人因被告過失致死案件，不服本院100 年度交簡字第45
61號中華民國100 年9 月28日第一審判決（聲請簡易判決處刑案
號：臺灣板橋地方法院檢察署100 年度調偵字第1928號），提起
上訴，本院管轄之第二審合議庭判決如下：
    主  文
上訴駁回。
    事實及理由
一、本案經本院審理結果，認原審以被告沈賢偉係犯刑法第276
    條第1 項之過失致死罪，且被告沈賢偉符合自首要件，引用
    告於所誣告之案件裁判確定前自白，引用刑事訴訟法第449
    條第1 項、第3 項、第454 條第1 項、刑法第276 條第1 項
    、第62條前段、第41條第1 項前段、第74條第1 項第1 款、
    刑法施行法第1 條之1 等規定，量處被告沈賢偉有期徒刑6
    月，緩刑3 年。其認事用法及量刑均無不當，應予維持，並
    引用原審判決書及起訴書記載之事實、證據及理由（詳如附
    件）。
二、上訴人即公訴人上訴意旨略以：告訴人認固與被告在新北市
    中和區調解委員會達成和解，雙方書面協議被告願賠償告訴
    人新台幣（下同）430 萬元，惟同時被告當場亦口頭承諾待
    其就職後，另給予170 萬元之賠償，詎料於偵查中開庭時卻
    矢口否認有何上開協議，足認被告毫無悔意，因之請求檢察
    官上訴。經查，被告對於其所犯過失致死罪嫌雖坦認在卷，
    且調解書上已載明業與被害人達成和解，然雙方確實於偵查
    庭就賠償金額仍有歧見，且被告亦完全否認有何上開協議，
    足見其犯後態度難謂良善，實不宜遽然宣告緩刑；況被告無
    視其他道路使用者之安全，未留意轉彎車應讓直行車先行之
    交通規則，逕行左轉，致造成被害人死亡之結果，對被害人
    或被害人家屬均造成無可彌補之傷害，原審判決僅因被告於
    事發後自首，即量處被告有期徒刑6 月之輕判，容屬過輕，
    縱認原審判決宣告緩刑並無違誤，卻未附加任何履行條件，
    難認足收警惕之效，就此部分判決書亦未具體敘明理由，容
    有未當之處，為此提起上訴，請撤銷原判決，更為適當合法
    之判決。
三、本院之認定
（一）經查，證人王威鈞（新北市中和區調解委員）於本院審理
      時具結證稱：「（問：本件調解中，100 年7 月28日調解
      時，告訴人所提的和解金外，口頭要求被告賠償170 萬元
      ，而且被告也表示同意？）第一次調解時，一方要求600
      萬，被告是430 萬元，第二次調解時，告訴人同意以430
      萬元調解，退讓的170 萬元是看被告的誠意，看被告願意
      還多少，如果被告不還的話，就算了。」、「（問：告訴
      人說他有要求170 萬元，希望被告退伍後再還？）有的，
      這部分如我前面所說，因為告訴人同意以430 萬元與被告
      和解，另外170 萬元的部分是看被告的誠意將來慢慢還，
      如果將來被告不還就算了，我有跟告訴人說，如果是這樣
      的話，我調解書就以430 萬元為調解金額，另外170 萬元
      就不記載在調解書中。」、「（問：告訴人是否確實在調
      解時，有表明170 萬元部分如果被告不還也沒有關係？）
      是的。」等語（見本院100 年12月19日審判筆錄第4 頁）
      ，核與被告所辯之情節相符，因此告訴人指稱除了調解書
      上所寫的430 萬元之外，被告尚口頭承諾欲賠償170 萬元
      云云，自難認與事實相符，堪認被告與告訴人確實以430
      萬元之金額於新北市中和區調解委員會達成調解。檢察官
      上訴意旨以雙方確實於偵查庭就賠償金額仍有歧見，且被
      告亦完全否認有何上開協議，足見其犯後態度難謂良善，
      實不宜遽然宣告緩刑云云，尚無可採。
（二）按關於刑之量定及緩刑之宣告，係實體法上賦予法院得為
      自由裁量之事項，倘其未有逾越法律所規定之範圍，或濫
      用其權限，即不得任意指摘為違法，以為第三審上訴之理
      由（最高法院75年台上字第7033號判例要旨參照）；且倘
      於科刑時，其已斟酌刑法第57條所列各款事項，又未明顯
      違背正義，以及緩刑之宣告符合法律所規定之要件者，即
      不能任意以當事人自己之觀點指摘其為違法（最高法院77
      年度台上字第16 09 號判決要旨參照）。又在同一犯罪事
      實與情節，如別無其他加重或減輕之原因，下級審量定之
      刑，亦無過重或失輕之不當情形，則上級審法院對下級審
      法院之職權行使，原則上應予尊重（最高法院85年度台上
      字第2446號裁判意旨參照）。經查，原判決關於科刑之部
      分，已依刑法第57條各款所列情狀，審酌被告犯罪之動機
      、目的、手段、生活狀況、智識程度與犯後已與告訴人成
      立調解之犯後態度等一切情狀，量處有期徒刑6 月，並諭
      知如易科罰金之折算標準，經查並無明顯失出失入，亦無
      逾越法律所規定範圍，或濫用其權限之情事，即不得任意
      指摘為違法。另原審審酌被告前未曾因故意犯罪受有期徒
      刑以上刑之宣告，其犯後已坦承犯行，並已與被害人達成
      和解，顯有悔悟之心，信其經此偵、審程序及罪刑之宣告
      ，應知所警惕，而無再犯之虞，因認對其所受宣告之刑，
      以暫不執行較為適當，爰併宣告未附加條件之緩刑3 年，
      亦屬原審依本件具體個案所為之裁量，難認有何違法或不
      當之處。
四、綜上所述，原審援引上述法條予以論罪，並審酌被告犯罪之
    動機、目的、手段、生活狀況與智識程度等一切情狀，為量
    刑之準據，經核其認事用法並無違誤，量刑及緩刑宣告亦屬
    妥適，並無輕重失衡等裁量權濫用之情形，檢察官上訴意旨
    ，指摘原判決認事用法有誤，刑之量定、緩刑宣告不當等語
    ，並無理由，應予駁回。
據上論斷，應依刑事訴訟法第455 條之1 第1 項、第3 項、第36
8 條、第373 條，判決如主文。
本案經檢察官卓俊吉到庭執行職務。
中    華    民    國  100     年    12    月    29    日
                  刑事第四庭  審判長法  官  連育群
                                    法  官  陳苑文
                                    法  官  劉芳菁
上列正本證明與原本無異。
不得上訴。
                                    書記官  阮旭家
中    華    民    國  100     年    12    月    29    日